最高法院刑事判決　　　　　　　　　　　　　　　　九十一年度台上字第三一○號
　　上訴人　乙○○
　　被　告　甲○○
　　　　　　丙○○
右上訴人因自訴被告等偽造文書等罪案件，不服台灣高等法院台南分院中華民國九十
年十一月八日第二審判決（九十年度上訴字第一二一七號，自訴案號：台灣嘉義地方
法院九十年度自字第五號），提起上訴，本院判決如左：
    主  文
上訴駁回。
    理  由
一乙○○自訴甲○○行使偽造私文書部分：
按刑事訴訟法第三百七十七條規定，上訴於第三審法院，非以判決違背法令為理由，
不得為之。是提起第三審上訴，應以原判決違背法令為理由，係屬法定要件。如果上
訴理由狀並未依據卷內訴訟資料，具體指摘原判決不適用何種法則或如何適用不當，
或所指摘原判決違法情事，顯與法律規定得為第三審上訴理由之違法情形，不相適合
時，均應認其上訴為違背法律上之程式，予以駁回。本件依上訴人乙○○所具自訴狀
，係指訴被告甲○○涉犯刑法第二百十六條、第二百十條行使偽造私文書罪嫌，但經
原審調查證據之結果，認仍不能證明甲○○犯行使偽造私文書罪，因認第一審判決就
此部分諭知甲○○無罪，為無不合，予以維持，駁回上訴人在第二審關於此部分之上
訴，已詳其認定之理由，從形式上觀察，原判決並無違背法令情形。上訴意旨謂：
依上訴人與甲○○所簽訂合建分售契約書，約定需一樓樓板完成，甲○○始可設定抵
押貸款，詎甲○○為謀不法利益，勾結土地代書蔣翠玉及台南中小企業銀行行員陳志
勇，未經上訴人同意，擅以上訴人所有提供合建之系爭土地，向該銀行設定抵押借款
。上訴人雖曾在借據上簽名，但簽名時，借據上金額欄為空白，該借據上「乙○○」
印文，亦非上訴人所蓋，甲○○確有行使偽造私文書犯行等語，係就原判決已詳為論
斷與說明之事項，再為事實上之爭執，殊非適法之第三審上訴理由。又上訴人於原審
提出錄音帶，經當庭播放，因無適用之證據，已當庭發還上訴人（見原審卷第八九、
九十頁），上訴意旨指摘原審未播放，洵有誤會。再本件事證已臻明確，原審未依上
訴人聲請，傳訊證人吳明祥、曾麗華，不為無益之調查，難謂有調查未盡之違法。此
外，上訴人徒憑己意，對原審職權之適法行使及原判決理由已詳為論斷之事項，任意
爭辯，顯與法定上訴第三審之形式要件不符，其此部分之上訴違背法律上之程式，應
予駁回。
二乙○○自訴甲○○詐欺取財及丙○○背信部分：
按刑事訴訟法第三百七十六條所列各罪之案件，經第二審判決者，不得上訴於第三審
法院，觀諸該法條之規定自明。上訴人乙○○自訴被告甲○○詐欺取財（刑法第三百
三十九條第一項）及被告丙○○背信（刑法第三百四十二條第一項）部分，原判決係
維持第一審就此二部分均諭知無罪之判決。查該等罪名，分別屬刑事訴訟法第三百七
十六條第四、五款之案件，既經第二審判決，自不得上訴於第三審法院，上訴人竟就
此等部分復提起上訴，顯為法所不許，亦應併予駁回。
據上論結，應依刑事訴訟法第三百九十五條前段，判決如主文。
中      華      民      國    九十一    年      元      月     十七     日
                              最高法院刑事第六庭
                                  審判長法官  謝  家  鶴
                                        法官  洪  文  章
                                        法官  花  滿  堂
                                        法官  陳  世  淙
                                        法官  洪  佳  濱
      右正本證明與原本無異
                                              書  記  官
中      華      民      國    九十一    年      二      月      五      日
